【裁判字號】    92,訴緝,91
【裁判日期】    920630
【裁判案由】    搶奪
【裁判全文】
臺灣板橋地方法院刑事判決                       九十二年度訴緝字第九一號
    公  訴  人  臺灣板橋地方法院檢察署檢察官
    被      告  甲○○
右列被告因搶奪案件，經檢察官提起公訴（九十一年度偵字第六四六號），本院判決
如左：
    主  文
甲○○意圖為自己不法之所有，而搶奪他人之動產，處有期徒刑陸月，如易科罰金，
以佰元折算壹日；緩刑年。
    事實及理由
壹、構成犯罪之事實
    甲○○意圖為自己不法之所有，於民國九十年九月十二日凌晨五時許，至其前雇
    主乙○○位於臺北縣板橋市○○路○段八十九巷七十四號三樓之居處，於向乙○
    ○商借新臺幣（下同）三千元未果，竟趁乙○○甫睡醒未及防備之際，伸手至乙
    ○○褲子右側口袋強行拿取錢包，並將置於該皮包內之四萬九千元悉數取出後，
    將皮包丟棄客廳桌上即騎乘機車逃逸，嗣雖經乙○○隨後騎機車追趕，然因甲○
    ○已逃離而無所獲。
貳、認定犯罪事實所憑之證據及理由
一、右開事實，業據告訴人乙○○於警偵訊及本院調查中先後指陳：於九十年九月十
    二日五時許，甲○○至渠住處稱要向渠借款，渠表示不願借錢，渠當時剛睡醒，
    精神尚非清醒，甲○○即伸手將渠當時穿在身上褲子口袋內皮夾拿走，渠有出手
    將甲○○之手撥開，但遭甲○○架開，並將置於渠右口袋內之皮夾強行拉出來，
    隨即將皮夾內之現金四萬九千元全數搶走，並將皮夾丟置於客廳之桌上，當渠拾
    起皮夾發現現金全被甲○○搶走後，渠旋即追出去，但已不見甲○○蹤影等情甚
    詳。（詳偵查卷第三頁、第四頁、第十七頁、本院九十一年五月三日訊問筆錄）
    。
二、並經被告甲○○於本院審理中自承未經乙○○同意而取走乙○○皮包內之現金四
    萬九千元等語（本院九十二年五月十六日訊問筆錄、九十二年六月十六日審判筆
    錄）。足徵告訴人之指訴應可信實。
三、罪證明確，被告犯行應堪認定。
參、被告辯解，本院之判斷；
一、被告辯稱：當天是乙○○叫伊搬過去住，伊要求他留錢下來，給我與他兒子生活
    ，是他告訴伊錢包放置地點，他擺在客廳坐墊底下，叫伊自己去拿，伊拿到後看
    到裡面有四萬九千元，伊沒有告訴他，就自行拿走了，乙○○已經酒醉了，當時
    在房間要睡覺，伊拿錢時乙○○並不在場，這過程中，伊均未與乙○○起衝突，
    未跟乙○○借三千元，這三千元是生活費，是乙○○同意伊自行拿取者；伊是要
    跟告訴人借三千元，只是所拿與所借款項不同，伊之所為，只是竊盜或是侵占云
    云。
二、惟觀諸被告所辯，先則稱係告訴人要伊搬過去，三千元是告訴人給伊之生活費，
    繼又改稱伊係向告訴人借三千元云云，已見其前後陳述之不一，況被告係告訴人
    員工，因被告告以無處可住，告訴人乃提供上址住處多餘房間供被告暫住乙事，
    迭據告訴人警詢及本院調查中供明無訛（詳前引偵查卷第四頁、本院九十一年五
    月三日訊問筆錄），顯見告訴人對待被告甚厚，已無理由設詞誣攀，且告訴人若
    確已同意被告自行取借三千元，實無僅因被告多取所借款項即誇大其詞而誣指被
    告搶奪之必要。凡此益徵，被告所辯純屬事後卸輕之詞，難以採信。
肆、論罪科刑：
一、核被告所為，係犯刑法第三百二十五條第一項之搶奪罪。
二、爰審酌被告因一時之貪念，致犯刑典，惟尚無不良素行，有臺灣高等法院被告全
    國前案紀錄表乙份在卷可稽，及其他犯罪之動機、目的、手段、所得財物、及迄
    未償還告訴人之犯後態度等一切情狀，量處如主文所示之刑，並諭知易科罰金之
    折算之標準。又被告前未曾受有期徒刑以上刑之宣告，有前引臺灣高等法院被告
    全國前案紀錄表足均，其因一時失慮，偶罹刑典，經此刑之宣告後，應知警惕而
    無再犯之虞，本院因認暫不執行其刑為當，予以宣告緩刑三年，用啟自新。
伍、應適用之法條：
    刑事訴訟法第二百九十九條第一項前段，刑法第三百二十五條第一項、第四十一
    條第一項、第七十四條第一款，罰金罰鍰提高標準條例第二條。
本案經檢察官楊仲農到庭執行職務
中      華      民      國    九十二    年      六      月     三十     日
                                        臺灣板橋地方法院刑事第四庭
                                            法    官  許仕楓
右正本證明與原本無異。
如不服本判決，應於判決送達後十日內，向本院提出上訴狀。
                                            書 記 官  周百川
中      華      民      國    九十二    年      六      月     三十     日
附錄本案論罪科刑法條全文
刑法第三百二十五條第一項
  意圖為自己或第三人不法之所有，而搶奪他人之動產者，處六月以上五年以下有期
  徒。


司法院資訊處製作；財團法人民間司法改革基金會備份。
